臺灣基隆地方法院小額民事判決　九十一年度基勞小字第一號
　　原　　　告　乙○○
　　被　　　告　甲○○即私立名.
右當事人間請求給付資遣費事件，本院判決如左：
    主　　文
原告之訴及假執行之聲均駁回。
訴訟費用新台幣肆佰肆拾肆元由原告負擔。
    理由要領
一、原告起訴主張其自民國八十九年九月二十九日在被告獨資經營之私立名人幼稚園
    擔任交通車之司機，每月薪資新台幣（下同）一萬五千元，詎被告於九十一年一
    月二十三日無預告而終止與原告之勞動契約，且未依勞動基準法之規定，給付原
    告預告期間工資及資遣費，為此請求被告給付三萬零二百五十元及自起訴狀繕本
    送達翌日起至清償日止，按年息百分之五計算之利息等語。
二、被告則以原告於任職期間多次因車速過快，經路人及學童家長提醒抗議，並有多
    位學童為此轉學，被告一再告知原告駕駛交通車應以安全為第一，原告反稱其他
    幼稚園交通車車速比其還快，嗣於九十一年一月二十三日下午五時許，被告又接
    獲基隆市堵南里居民電話，反應本園交通車車速太快，差一點撞及其小孩，並說
    出交通車車號，被告遂依勞動基準法第十二條第一項第四款規定終止與原告之勞
    動契約，並無給付預告期間工資及資遣費之義務等語，作為抗辯。
三、原告主張其前任職於被告獨資經營之幼稚園擔任交通車司機，經被告於九十一年
    一月二十三日以開車車速過快予以解僱之事實，為兩造所不爭執，堪信為真實。
四、原告主張被告解僱原告未依勞動基準法之規定給付原告預告期間工資及資遺費，
    原告自得依勞動基準法第十六條、第十七條規定，請求預告期間工資及資遣費，
    然為被告否認，並以前詞置辯。經查：(一)按違反勞動契約或工作規則情節重大者
    ，雇主得不經預告終止契約；雇主依第十二條規定終止勞動契約者，勞工不得向
    雇主請求加發預告期間工資及資遣費，為勞動基準法第十二條第一項第四款、第
    十八條第一款所明定。(二)原告駕駛幼稚園學童乘坐之交通車，行駛在市區道路行
    車速度經常超過時速限制，且經過交岔路口未減速慢行，而係按鳴喇叭快速通過
    ，並為求方便在百福社區逆向行駛等情，業據證人即與原告同車護送學童返家之
    保育員賀照惠到庭證述明確（見本院九十一年四月三日言詞辯論筆錄），並有被
    告所提幼稚園老師吳欣穎、楊麗玉出具之報告書附卷可參，核與證人賀照惠證述
    之情節相符，原告自承與證人賀照惠間並無過節，衡情證人賀照惠應無誣陷原告
    之必要，所為證言自可採信，原告指摘證人賀照惠係受被告收買云云，顯不足採
    。(三)原告擔任幼稚園學童乘坐之交通車司機，於駕駛時自應以「安全」為最優先
    考量，卻未遵守道路交通安全規則有關行車速度限制、行駛至交岔路口之行進及
    應按遵行方向行駛之規定，且經被告及證人賀照惠多次勸阻，仍執意不改，原告
    置乘客之安全於不顧，顯有違反工作規則情節重大之情形，是被告依勞動基準法
    第十二條第一項第四款終止兩造間之勞動契約，於法應屬有據。
五、綜上所述，被告既已合法於九十一年一月二十三日終止與原告間之勞動契約，依
    勞動基準法第十八條第一款規定，原告即不得請求被告給付預告期間工資及資遣
    費，故原告起訴請求被告給付預告期間工資、資遺費共三萬零二百五十元及法定
    遲延利息，為無理由，不應准許。原告之訴既經駁回，其假執行之聲請亦失所依
    據，應併予駁回。
六、本件訴訟費用額四百四十四元（裁判費三百零三元、送達郵資一百四十一元），
    由原告負擔。
中　　　華　　　民　　　國　　九十一　　年　　　四　　　月　　　十七　　日
~B臺灣基隆地方法院基隆簡易庭
~B　　　　法　　　官　陳湘琳
右正本證明與原本無異。
對於本件判決如有不服，應於收受送達後二十日內向本院提出上訴書狀，上訴於本院
合議庭，並按他造當事人之人數附具繕本。
當事人之上訴，非以判決違背法令為理由不得為之，上訴狀應記載上訴理由，表明下
列各款事項：
（一）原判決所違背之法令及其具體內容。
（二）依訴訟資料可認為原判決有違背法令之具體事實。
中　　　華　　　民　　　國　　九十一　　年　　　四　　　月　　二十二　　日
~B　　　　法院書記官　王靜敏
